---
title: "Laboratorio"
output: word_document
date: "2023-03-15"
---
# 1. Suponga que la concentración de una sustancia es una variable aleatoria X distribuida normalmente con un valor medio de 11.0 y una desviación estándar de 1.5. Calcule las siguientes probabilidades

## a. P(x<=11)
```{r}
pnorm(11,11,1.5)
```

## b. P(x<=12.5)
```{r}
pnorm(12.5,11,1.5)
```

## c. P(x>=3.5)
```{r}
1 - pnorm(3.5,11,1.5)
```

## d. P(9<=x<=14)
```{r}
pnorm(14,11,1.5) - pnorm(9,11,1.5)
```

# 2. Se obtuvo una muestra de 9 especímenes de lodo y se midió el pH de cada uno. Se quiere comprobar si es verdadero que la media poblacional del pH es menos de 7. La media de la muestra fue de 6.78 y su desviación estándar de 0.246. Obtener

## a. Estadístico t
```{r}
t = (6.78-7)/(0.246/sqrt(9))
cat(t)
```

## b. Valor p
```{r}
pt(t,9-1)
```

## c. Alfa de 0.03, indique la zona de rechazo y conclusión
```{r}
qt(0.03,9-1)
```
Regla clásica: se rechaza la hipótesis nula si el estadístico de prueba es menor al valor crítico. En este caso, el estadístico tiene un valor de -2.829 y el valor crítico tiene un valor de -2.189. Por lo tanto, sí se rechaza la hipótesis nula. Además, se puede tomar el p-value (0.013) y al compararlo con el valor de alfa (0.03), el p-value es menor, por ende se puede concluir nuevamente que se debe rechazar la hipótesis nula. Esto quiere decir que la media no es menos de 7.

# 3. El coeficiente de correlación entre dos variables “x” y “y” es de 0.9231 ¿Qué interpretación se puede dar a este valor?
Este coeficiente es bastante cercano a 1. Por lo tanto, se puede inferir que existe una buena relación lineal entre ambas variables y que estas tienen una relación lineal positiva, es decir que cuando la x aumente, la y también incrementará.

# 4. El autor de un artículo de investigación presenta un análisis de correlación para investigar la relación entre el máximo nivel de lactato “x” y el endurecimiento muscular “y” se obtuvo un valor de correlación de r=0.7491, un valor de estadístico t de 3.9 y u p-value de 0.001 ¿Qué conclusión se puede dar en el contexto del problema?
Primeramente, se puede concluir que con base en el coeficiente de correlación, existe una buena relación lineal positiva entre las variables x e y. Adicionalmente, dado el p-value, asumiendo que el valor de alfa es 0.05, se puede ver que la hipótesis nula (no existe una correlación) es rechazada, lo cual confirma la realación entre las variables. 

# 5. En un artículo se investigan las propiedades físicas de seis telas ignífugas. Realiza un
análisis de correlación con un nivel de significancia de 0.05 para determinar si existe
relación lineal entre rigidez “x” y espesor “y”
```{r}
x = c(7.85,24.6,12.32,7.04,24.13,35.81)
y = c(0.28,0.65,0.34,0.28,0.8,0.56)
cor.test(x,y,alternative="two.sided", method = "pearson",conf.level=0.95)
```
Como se puede ver, aparentemente existe una buena relación lineal entre las variables al tener un coeficiente de correlación de 0.76. Sin embargo,al realizar la prueba de hipótesis donde $H_0: p = 0$ y $H_1: p != 0$, se puede ver que el p-value de 0.076 es mayor que alfa (0.05). Por lo tanto, se acepta la hipótesis nula: no existe evidencia suficiente para indicar que hay una relación lineal.

# 6. Se calculó el coeficiente de determinación de un conjunto de datos y se obtuvo r2=0.34. De
acuerdo con este valor se puede concluir que..
El modelo de regresión no sería adecuado para este conjunto de datos, pues tiene un 34% de variación.

# 7. Se calculó el coeficiente de determinación de un conjunto de datos y se obtuvo r2=0.867.
De acuerdo con este valor se puede concluir que
El modelo propuesto es adecuado para representar la relación entre los datos, pues tiene un 87% de variación en la variable y.

# 8.La velocidad del flujo (m3/min) en un aparato usado para medir la calidad de aire depende
de la caída de presión (pulgadas de agua) a través del filtro del aparato. Se hizo un análisis
de regresión y el modelo fue de: y=-0.14+0.095x 

## a. ¿Cuál es el cambio esperado de la velocidad de flujo asociada con un aumento de
1 pulgada de la caída de presión?
Cambia en un factor 0.095

## b. ¿Cuál es la velocidad de flujo que se espera para una caída de presión de 10
pulgadas?
```{r}
-0.14+0.095*10
```

## c. ¿Cuál es la velocidad de flujo que se espera para una caída de presión de 17
pulgadas?
```{r}
-0.14+0.095*17
```

# 9. En una investigación se quiere predecir la cantidad de Betacaroteno utilizando como
posibles predictores el ácido linoleico y la cantidad de keroseno, se hizo un experimento
con 10 observaciones que se presentan en la siguiente tabla

## a. Identifique si las variables tienen relación lineal
```{r}
linoleic = c(30,47,25,51,40,51,74,36,59,76)
kerosene = c(12,10,17,16,5,19,7,12,13,16)
betacaro = c(94,108,112,178,94,175,170,117,142,211)
cor.test(linoleic,betacaro)
cor.test(kerosene,betacaro)
```
Si, existe una relación lineal entre el ácido linoleico y el betacaroteno al tener un p-value de 0.004 (menor a alfa). Sin embargo, no existe una relación lineal entre el keroseno y betacaroteno al haber un p-value de 0.169.

## b. Proponga un modelo de Betacaroteno como variable dependiente y Ácido
linoleico como variable independiente
```{r}
A = lm(betacaro~linoleic)
summary(A)
```
$y = 1.9436x + 45.0594$

## c. Proponga un modelo de Betacaroteno como variable dependiente y keroseno
como variable independiente
```{r}
B = lm(betacaro~kerosene)
summary(B)
```
$y = 4.321x + 85.217$

## d. Cuál de los dos modelos lineales simples propuestos en a y b es mejor?
El primer modelo es mejor al tener un p-value (0.004) menor a alfa, por lo que sí es un modelo significativo y el segundo modelo no.

## e. Proponga un modelo de regresión multiple usando Betacaroteno como variable
dependiente y Ácido linoleico y keroseno como variables independientes. ¿Este
modelo es mejor que los simples? Explique
```{r}
C = lm(betacaro~linoleic+kerosene)
summary(C)
```
Este modelo es mejor que los demás al tener un r^2 de 0.9255 y un alfa mucho menor (0.00011)
$y = 4.7378kerosene + 2.0102linoleic - 18.3683$

# 10. La composición de paneles tipo sándwich de nidode abeja se utilizan ampliamente en
diversas aplicaciones estructurales aeroespaciales. Se tienen los siguientes datos sobre x =
espesor del preimpregnado (mm) y y = aplastamiento del núcleo (%)

```{r}
x1 = c(0.246,0.25,0.251,0.251,0.254,0.262,0.264,0.27,0.272,0.277,0.281,0.289,0.29,0.292,0.293)
y1 = c(15.9,11.1,14.9,10.6,13.6,7.6,6.2,1.6,3.7,0.8,0.8,0.9,0.8,2.9,3)
```

## a. Realiza un diagrama de dispersión con los datos
```{r}
plot(x1,y1,col="blue")
```
## b. Identifica si la relación entre las variables es lineal y propón un modelo lineal
```{r}
D = lm(y1~x1)
summary(D)
```

$y = -291.58x + 84.86$

## c. ¿crees que podríamos plantear algún otro modelo no lineal que nos ayude a tener
un mejor modelo?
Sí, este modelo en realidad tiene una patrón cuadrático o incluso polinómico de grado 3.

## d. 

```{r}
z1 = x1
z2 = x1^2
z3 = x1^3

E = lm(y1~z1+z2+z3)
summary(E)
plot(x1,y1)
x = seq(min(x1), max(x1), 0.001)
y =  345335*x^3 - 269480*x^2 + 69558*x- 5929
lines(x,y)
```
$y =  345335*x^3 - 269480*x^2 + 69558*x- 5929$


```{r}
z1 = x1
z2 = x1^2


E = lm(y1~z1+z2)
summary(E)
plot(x1,y1)
x2 = seq(min(x1), max(x1), 0.001)
y2 = 10269.8*x2^2 - 5840.2*x2 + 831.6
lines(x2,y2)
```
$ y = 10269.8*x2^2 - 5840.2*x2 + 831.6$

## e. 
Con base en los resultados de los modelos, se puede ver que el segundo y tercer modelo tienen coeficientes de determinación con valores arriba de 0.9, lo cual indica un buen modelo. Además, los p-values son menores a alfa, por lo que los modelos son significativos. El único motivo por el cual el último modelo podría ser mejor que el segundo es debido a la significancia de cada una de las betas, ya que en el segundo modelo, estas tienen valores mayores a alfa, por lo que no son significativas. Por este motivo, el tercer modelo puede considerarse como mejor.

